<!DOCTYPE html PUBLIC "-//W3C//DTD XHTML 1.0 Transitional//EN" "http://www.w3.org/TR/xhtml1/DTD/xhtml1-transitional.dtd">
<html xmlns="http://www.w3.org/1999/xhtml">
<head>
	<meta http-equiv="Content-Type" content="text/html; charset=iso-8859-1" />
	<title>Ymmärrä suomea</title>
	<style type="text/css" media="all">@import "css/styles.css";</style>
	<script type="text/javascript" src="swfobject.js"></script>
</head>
<body class="font-medium">
	<div id="main-wrapper">
		<div id="topbar"></div>
		<div id="main-menu">
			<table cellspacing="0" cellpadding="0" border="0" class="add-links"><tr>
				<td class="item"><img class="raquo" src="i/raquo.gif" alt="" height="7" width="4" /><a href="/ymmarra/index.php?moduli=sanakirja">Sanakirja</a></td>
				<td class="item"><img class="raquo" src="i/raquo.gif" alt="" height="7" width="4" /><a href="/ymmarra/index.php?moduli=verbit">Verbiluettelo</a></td>
				<td class="item"><img class="raquo" src="i/raquo.gif" alt="" height="7" width="4" /><a href="/ymmarra/index.php?moduli=kielioppi">Kielioppi</a></td>
			</tr></table>
			<table cellspacing="0" cellpadding="0" border="0"><tr>
				<td class="item"><img class="raquo" src="i/raquo.gif" alt="" height="7" width="4" /><a href="/ymmarra/index.php">Etusivu</a></td>
				<td class="item"><img class="raquo" src="i/raquo.gif" alt="" height="7" width="4" /><a href="/ymmarra/index.php?moduli=tekstit">Lukutekstit</a></td>
			</tr></table>
		</div>
		<div id="content">
			<table cellspacing="0" cellpadding="0" border="0" id="content-wrapper"><tr>
				<td>
					<div id="left-menu">
												<div class="header-verb"><span>Verbit</span></div>
						<div class="menu">
								<div class="init"><a href="/ymmarra/index.php?moduli=verbit&kirjain=a">A</a></div>
								<div class="init"><a href="/ymmarra/index.php?moduli=verbit&kirjain=e">E</a></div>
								<div class="init"><a href="/ymmarra/index.php?moduli=verbit&kirjain=h">H</a></div>
								<div class="init"><a href="/ymmarra/index.php?moduli=verbit&kirjain=i">I</a></div>
								<div class="init"><a href="/ymmarra/index.php?moduli=verbit&kirjain=j">J</a></div>
								<div class="init"><a href="/ymmarra/index.php?moduli=verbit&kirjain=k">K</a></div>
								<div class="init"><a href="/ymmarra/index.php?moduli=verbit&kirjain=l">L</a></div>
								<div class="init"><a href="/ymmarra/index.php?moduli=verbit&kirjain=m">M</a></div>
								<div class="init"><a href="/ymmarra/index.php?moduli=verbit&kirjain=n">N</a></div>
								<div class="init"><a href="/ymmarra/index.php?moduli=verbit&kirjain=o">O</a></div>
								<div class="init"><a href="/ymmarra/index.php?moduli=verbit&kirjain=p">P</a></div>
								<div class="init"><a href="/ymmarra/index.php?moduli=verbit&kirjain=r">R</a></div>
								<div class="init"><a href="/ymmarra/index.php?moduli=verbit&kirjain=s">S</a></div>
								<div class="init"><a href="/ymmarra/index.php?moduli=verbit&kirjain=t">T</a></div>
								<div class="init"><a href="/ymmarra/index.php?moduli=verbit&kirjain=u">U</a></div>
								<div class="init"><a href="/ymmarra/index.php?moduli=verbit&kirjain=v">V</a></div>
								<div class="init"><a href="/ymmarra/index.php?moduli=verbit&kirjain=y">Y</a></div>
								<div class="init"><a href="/ymmarra/index.php?moduli=verbit&kirjain=Ä">Ä</a></div>
						</div>					</div>
				</td>
				<td>
					<div id="main-content">
						<div id="path">
							<a href=".">Etusivu</a> &gt; <a href="/ymmarra/index.php?moduli=verbit&kirjain=A">A</a>						</div>
													<h1>ARVATA</h1>
						<table cellspacing="0" cellpadding="0" border="0">
							<tr>
								<td colspan="2" style="padding-bottom:10px;"><strong>Aktiivin indikatiivi</strong></td>
							</tr>
							<tr>
								<td><pre>PREESENS                   
minä     arvaan            
sinä     arvaat            
hän      arvaa             
me       arvaamme          
te       arvaatte          
he       arvaavat          

PASSIIVI
         arvataan          

IMPERFEKTI                 
         arvasin           
         arvasit           
         arvasi            
         arvasimme         
         arvasitte         
         arvasivat         

PASSIIVI
         arvattiin         

PERFEKTI
olen     arvannut          
olet     arvannut          
on       arvannut          
olemme   arvanneet         
olette   arvanneet         
ovat     arvanneet         

PASSIIVI
on       arvattu           

PLUSKVAMPERFEKTI
olin     arvannut          
olit     arvannut          
oli      arvannut          
olimme   arvanneet         
olitte   arvanneet         
olivat   arvanneet         

PASSIIVI
oli      arvattu           
</pre></td>
								<td>&nbsp;&nbsp;&nbsp;</td>
								<td><pre>  KIELTOMUOTO
  en        arvaa
  et        arvaa
  ei        arvaa
  emme      arvaa
  ette      arvaa
  eivät     arvaa


  ei        arvata 

   
  en        arvannut
  et        arvannut
  ei        arvannut
  emme      arvanneet
  ette      arvanneet
  eivät     arvanneet


  ei        arvattu


  en    ole arvannut
  et    ole arvannut
  ei    ole arvannut
  emme  ole arvanneet
  ette  ole arvanneet
  eivät ole arvanneet


  ei    ole arvattu 


  en    ollut  arvannut
  et    ollut  arvannut
  ei    ollut  arvannut
  emme  olleet arvanneet
  ette  olleet arvanneet
  eivät olleet arvanneet


  ei    ollut  arvattu
</pre></td>
							</tr>
						</table>
						<table cellspacing="0" cellpadding="0" border="0">
							<tr>
								<td colspan="2" style="padding-bottom:10px;"><strong>Aktiivin konditionaali</strong></td>
							</tr>
							<tr>
								<td><pre>PREESENS
minä     arvaisin          
sinä     arvaisit          
hän      arvaisi           
me       arvaisimme        
te       arvaisitte        
he       arvaisivat        

PASSIIVI
         arvattaisiin      

PERFEKTI
olisin   arvannut          
olisit   arvannut          
olisi    arvannut          
olisimme arvanneet         
olisitte arvanneet         
olisivat arvanneet         

PASSIIVI
olisi    arvattu           
</pre></td>
								<td>&nbsp;&nbsp;&nbsp;</td>
								<td><pre> 
  en        arvaisi
  et        arvaisi
  ei        arvaisi
  emme      arvaisi
  ette      arvaisi
  eivät     arvaisi


  ei        arvattaisi


  en    olisi  arvannut
  et    olisi  arvannut
  ei    olisi  arvannut
  emme  olisi  arvanneet
  ette  olisi  arvanneet
  eivät olisi  arvanneet


  ei    olisi  arvattu
</pre></td>
							</tr>
						</table>
						<table cellspacing="0" cellpadding="0" border="0">
							<tr>
								<td colspan="2" style="padding-bottom:10px;"><strong>Aktiivin potentiaali</strong></td>
							</tr>
							<tr>
								<td><pre>PREESENS
minä     arvannen          
sinä     arvannet          
hän      arvannee          
me       arvannemme        
te       arvannette        
he       arvannevat        

PASSIIVI
         arvattaneen       

PERFEKTI
lienen   arvannut          
lienet   arvannut          
lienee   arvannut          
lienemme arvanneet         
lienette arvanneet         
lienevät arvanneet         

PASSIIVI
lienee   arvattu           
</pre></td>
								<td>&nbsp;&nbsp;&nbsp;</td>
								<td><pre> 
  en        arvanne
  et        arvanne
  ei        arvanne
  emme      arvanne
  ette      arvanne
  eivät     arvanne


  ei        arvattane


  en    liene  arvannut
  et    liene  arvannut
  ei    liene  arvannut
  emme  liene  arvanneet
  ette  liene  arvanneet
  eivät liene  arvanneet


  ei    liene  arvattu
</pre></td>
							</tr>
						</table>
						<table cellspacing="0" cellpadding="0" border="0">
							<tr>
								<td colspan="2" style="padding-bottom:10px;"><strong>Aktiivin imperatiivi</strong></td>
							</tr>
							<tr>
								<td><pre>PREESENS

(sinä)   arvaa             
(hän)    arvatkoon         
(me)     arvatkaamme       
(te)     arvatkaa          
(he)     arvatkoot         

PASSIIVI
         arvattakoon       

PERFEKTI

ole      arvannut          
olkoon   arvannut          
olkaamme arvanneet         
olkaa    arvanneet         
olkoot   arvanneet         

PASSIIVI
olkoon   arvattu           
</pre></td>
								<td>&nbsp;&nbsp;&nbsp;</td>
								<td><pre> 

  älä       arvaa
  älköön    arvatko
  älkäämme  arvatko
  älkää     arvatko
  älkööt    arvatko


  älköön    arvattako



  älä      ole  arvannut
  älköön   olko arvannut
  älkäämme olko arvanneet
  älkää    olko arvanneet
  älkööt   olko arvanneet


  älköön   olko arvattu
</pre></td>
							</tr>
						</table>
						<table cellspacing="0" cellpadding="0" border="0">
							<tr>
								<td colspan="2" style="padding-bottom:10px;"><strong>Verbin nominaalimuodot</strong></td>
							</tr>
							<tr>
								<td><pre>I INFINITIIVI              
Lyhyempi muoto:            
         arvata            

Pitempi muoto:             
         arvatakseni       
         arvataksesi
         arvatakseen
         arvataksemme
         arvataksenne
         arvatakseen

III  INFINITIIVI           
inessiivi    arvaamassa    
elatiivi     arvaamasta    
illatiivi    arvaamaan     
adessiivi    arvaamalla
abessiivi    arvaamatta    
instruktiivi arvaaman      
                           
Passiivi
instruktiivi arvattaman    
                           
                           
</pre></td>
								<td>&nbsp;&nbsp;&nbsp;</td>
								<td><pre>  II INFINITIIVI
  inessiivi     arvatessa 
  instruktiivi  arvaten

  Passiivi
  inessiivi     arvattaessa






  IV INFINITIIVI
  nominatiivi   arvaaminen
  partitiivi    arvaamista
    

  I PARTISIIPPI
  aktiivi       arvaava
  passiivi      arvattava

  II PARTISIIPPI
  aktiivi       arvannut
  passiivi      arvattu
</pre></td>
							</tr>
						</table>

					</div>
				</td>
			</tr></table>		</div>
		<div id="footer"><a href="http://www.oph.fi/"><img src="i/oph_logo_ymmarrasuomea.gif" width="157" height="35" alt="OPH" /></a></div>
	</div>
</body>
</html>
